臺灣板橋地方法院刑事判決　　　　　　 100年度易字第3146號
公　訴　人　臺灣板橋地方法院檢察署檢察官
被　　　告　林永昌
上列被告因竊盜案件，經檢察官提起公訴（100 年度偵字第1646
6 、18197 、19277 、20141 、21540 、21935 、22487 號），
被告於準備程序進行中先就被訴事實為有罪之陳述，經告知簡式
審判程序之旨，並聽取當事人之意見後，本院裁定由受命法官獨
任進行簡式審判程序，判決如下：
    主  文
林永昌犯如附表所示之罪，共拾壹罪，均累犯，各處如附表所示
之宣告刑。應執行有期徒刑貳年拾月，扣案之機車鑰匙壹支及扳
手貳支，均沒收。
    事  實
一、林永昌於民國96年間因施用毒品案件，經本院以96年度訴字
    第3037號判決處有期徒刑10月確定；於97年間因竊盜案件，
    經本院以97年度簡字第6511號判決處有期徒刑3 月確定；於
    同年間因施用毒品案件，經本院以97年度訴字第2267號判決
    處有期徒刑10月確定，前開3 罪嗣經本院裁定應執行刑有期
    徒刑1 年9 月確定。於同年間又因竊盜案件，經本院以97年
    度易字第3147號判決處有期徒刑4 月、6 月、3 月、5 月，
    應執行有期徒刑1 年2 月確定，並與前開案件接續執行後，
    於100 年3 月10日縮刑期滿執行完畢。竟不知警惕，基於意
    圖為自己不法所有之犯意，分別於附表所示之時間、地點，
    以附表所示方式，竊取如附表所示辜金樹等人之財物。嗣分
    別於100 年6 月12日9 時20分許，騎乘附表編號1 所示之機
    車，於新北市○○區○○路296 號前為警查獲；於100 年7
    月3 日4 時許，騎乘附表編號7 所示之機車，在新北市○○
    區○○路1 段155 號前為警查獲；於100 年7 月14日16時5
    分許，騎乘附表編號8 所示之腳踏車，在新北市○○區○○
    路300 號前為警查獲；於100 年8 月12日16時50分，騎乘附
    表編號10所示機車，在新北市○○區○○路637 巷60弄口為
    警查獲，並扣得林永昌所有供其竊取附表編號10之機車所用
    之機車鑰匙1 支及竊取附表編號11之貨車電瓶所用之扳手2
    支，再循線至林永昌變賣附表編號11貨車電瓶之「合源興回
    收行」內查獲上開電瓶1 個，始悉上情。
二、案經楊期南訴請新北市政府警察局永和分局暨新北市政府警
    察局中和第二分局、新北市政府警察局新店分局移送臺灣板
    橋地方法院檢察署檢察官偵查起訴。
    理  由
一、本件被告林永昌所犯係死刑、無期徒刑、最輕本刑為3年以
    上有期徒刑以外之罪，其於準備程序中先就被訴事實為有罪
    之陳述，經法官告知簡式審判程序之旨，並聽取公訴人、被
    告之意見後，依刑事訴訟法第273 條之1 第1 項規定，經本
    院合議庭裁定，由受命法官獨任進行簡式審判程序審理，核
    先敘明。
二、上揭犯罪事實，業據被告於偵查及本院審理時坦承不諱，核
    與被害人辜金樹、告訴人楊期南、被害人徐昭容、被害人馬
    家偉、被害人侯裕農、被害人沈炯宏、被害人甯自輝之胞弟
    甯自強、被害人詹偉民、被害人李靜雯、被害人陳翔竣分別
    於警詢中之指述情節相符，並有自願受搜索同意書、新北市
    政府警察局永和分局搜索、扣押筆錄、扣押物品目錄表、新
    北市政府警察局車輛尋獲電腦輸入單2 紙、贓物認領保管單
    2 紙、監視錄影器翻拍畫面、現場及扣案物品照片共13張（
    以上為附表編號1 至3 部分）、現場照片4 張（附表編號4
    部分）、本院電話聯絡紀錄2 紙（附表編號5 、6 部分）、
    自願受搜索同意書、新北市政府警察局永和分局搜索、扣押
    筆錄、扣押物品目錄表、贓物認領保管單、委託書各1 紙、
    查獲現場、犯罪現場及扣案物品照片共12張（以上為附表編
    號7 部分）、自願受搜索同意書、新北市政府警察局新店分
    局搜索、扣押筆錄、扣押物品目錄表、證物代保管單各1 紙
    、扣案物品照片共3 張（以上為附表編號8 部分）、自願受
    搜索同意書、新北市政府警察局中和第二分局搜索、扣押筆
    錄、扣押物品目錄表3 份、新北市政府警察局車輛尋獲電腦
    輸入單2 紙、贓物認領保管單3 紙、「合源興回收行」負責
    人呂誌原提出之收受物品、舊廢五金收受登記本影本1 份、
    監視錄影器翻拍畫面、現場及扣案物品照片共14張（以上為
    附表編號9 至11部分）等附卷可稽，堪信被告上開自白確與
    事實相符。本案事證明確，被告犯行洵堪認定，應依法論科
    。
三、按刑法第321 條第1 項第3 款之攜帶兇器竊盜罪，係以行為
    人攜帶兇器竊盜為其加重條件，此所謂兇器，其種類並無限
    制，凡客觀上足對人之生命、身體、安全構成威脅，具有危
    險性之兇器均屬之，且祇須行竊時攜帶此種具有危險性之兇
    器為已足，並不以攜帶之初有行兇之意圖為必要（最高法院
    79年台上字第5253號判例參照）。查本案被告竊取附表編號
    2 之貨車電瓶時所攜帶之剪刀、螺絲起子、扳手及老虎鉗各
    1 支及竊取附表編號11之貨車電瓶時所使用之扳手2 支，均
    係金屬製材質，為質地堅硬之物，有扣案物品照片3 張在卷
    可佐，客觀上足以對人之生命、身體、安全構成威脅，具有
    危險性，應屬兇器無訛。至被告竊取附表編號4 至6 之貨車
    電瓶時所攜帶之扳手，雖未扣案，惟衡諸該工具之客觀通常
    狀態，均係質地堅硬且尖銳或鈍重之金屬器具，倘持以刺擊
    或揮擊，在客觀上亦足以對人之生命、身體、安全構成威脅
    ，而具有危險性，亦屬兇器無疑。是核被告所為，關於附表
    編號1 、3 、7 、8 、9 、10部分，均係犯刑法第320 條第
    1 項之竊盜罪；關於附表編號2 、4 、5 、6 、11部分，均
    係犯刑法第321 條第1 項第3 款之攜帶兇器竊盜罪。被告所
    犯上開11罪，犯意各別，行為互異，且侵害不同被害人之財
    產法益，應予分論併罰。又被告前有如犯罪事實欄所載之論
    罪科刑及執行紀錄，有臺灣高等法院被告前案紀錄表1 份在
    卷可稽，其於有期徒刑之執行完畢後，5 年內故意再犯本件
    有期徒刑以上之罪，均為累犯，應依法加重其刑。爰審酌被
    告前已有多次竊盜前科，且其正值壯年，竟仍不思循正途賺
    取所需，再度徒手竊取被害人之機車及貨車電瓶，顯然不知
    悔改，亦欠缺對於他人財產權應予尊重之觀念，行為自應嚴
    予非難，然念其犯後坦承犯行，態度良好，暨衡其智識程度
    、生活狀況、犯罪之動機、手段、所生危害及所竊取財物之
    價值等一切情狀，分別量處如主文所示之宣告刑（各件犯行
    所處刑度，各如附表所示）並定其應執行之刑，以示懲儆。
四、扣案之機車鑰匙1 支及扳手2 支，均係被告所有，供其竊取
    附表編號10之機車及編號11之貨車電瓶所用之物，業據被告
    於偵查中及本院審理時供陳明確，屬供犯罪所用之物，應依
    刑法第38條第1 項第2 款之規定諭知沒收。至被告竊取附表
    編號2 之貨車電瓶時所攜帶之剪刀、螺絲起子、扳手及老虎
    鉗各1 支，雖可認係兇器，然被告否認為其所有，且無證據
    證明為被告所有之物，爰不就此部分為沒收之諭知。另被告
    竊取如附表編號4 至編號6 之貨車電瓶時所攜帶之扳手，均
    未扣案，且無證據證明上開扳手尚存在或為被告所有之物，
    爰均不予宣告沒收。至公訴人另以被告有犯罪之習慣而聲請
    諭知強制工作，惟查被告雖有有多次竊盜前科，然被告前案
    竊盜犯行期間相隔數年或數月或數日，難認被告持續行竊而
    有犯罪之習慣，且被告此次行竊均係臨時起意所為，尚難認
    定其有犯罪習慣，或因遊蕩、懶惰成習而犯罪，要與刑法第
    90 條 及竊盜犯贓物犯保安處分條例第3 條第1 項所定諭知
    強制工作之情形有間。況被告於本院審理時坦承犯本案所有
    竊盜犯行，態度尚可，本院業已將被告之素行及犯罪情節等
    採為量刑之依據，因認被告經前開主文所示之有期徒刑執行
    後，已足以袪除其犯罪之惡習，並收教化矯治之效，爰不另
    為強制工作之諭知，附此敘明。
據上論斷，依刑事訴訟法第273 條之1 第1 項、第299 條第1 項
前段，刑法第320 條第1 項、第321 條第1 項第3 款、第47條第
1 項、第51條第5 款、第38條第1 項第2 款，刑法施行法第1 條
之1 ，判決如主文。
本案經檢察官吳孟竹到庭執行職務。
中    華    民    國   100    年    10    月    21    日
                  刑事第五庭    法  官  劉 凱 寧
上列正本證明與原本無異。
如不服本判決應於收受送達後10日內向本院提出上訴書狀，並應
敘述具體理由；其未敘述上訴理由者，應於上訴期間屆滿後20日
內向本院補提理由書（均須按他造當事人之人數附繕本）「切勿
逕送上級法院」。
                                書記官  林 伶 芳
中    華    民    國   100    年    10    月    25    日
附表：
┌──┬────┬─────┬───┬──────────┬────────┐
│編號│犯罪時間│犯罪地點  │被害人│犯罪方式及竊取物品  │所犯罪名及宣告刑│
├──┼────┼─────┼───┼──────────┼────────┤
│ 1  │100 年5 │新北市永和│辜金樹│林永昌見辜金樹所有、│林永昌竊盜，累犯│
│    │月25日8 │區○○路37│      │停放於上址之車牌號碼│，處有期徒刑參月│
│    │時30分許│0 巷1 號前│      │QPX-595 號輕型機車鑰│。              │
│    │        │          │      │匙插在電門疏未拔起，│                │
│    │        │          │      │認有機可乘，即以該鑰│                │
│    │        │          │      │匙啟動電門後騎乘該機│                │
│    │        │          │      │車離去，得手後供己代│                │
│    │        │          │      │步使用。            │                │
├──┼────┼─────┼───┼──────────┼────────┤
│ 2  │100 年5 │新北市永和│楊朝南│林永昌攜帶客觀上足以│林永昌攜帶兇器竊│
│    │月25日11│區○○○路│      │對人之生命、身體、安│盜，累犯，處有期│
│    │時至13時│2 段堤外便│      │全構成威脅而具有危險│徒刑柒月。      │
│    │        │道之「源順│      │性之剪刀、螺絲起子、│                │
│    │        │停車場」內│      │扳手及老虎鉗各1 支，│                │
│    │        │          │      │惟未使用上開工具，即│                │
│    │        │          │      │以徒手拆卸楊期南所有│                │
│    │        │          │      │、停放於上址之車牌號│                │
│    │        │          │      │碼P9-8303 號自用小貨│                │
│    │        │          │      │車電瓶螺絲之方式，竊│                │
│    │        │          │      │取該車輛電瓶1 顆後離│                │
│    │        │          │      │去。                │                │
├──┼────┼─────┼───┼──────────┼────────┤
│ 3  │100 年5 │新北市新店│徐昭容│林永昌見徐昭容所有、│林永昌竊盜，累犯│
│    │月30日12│區陽光運動│      │停放於上址之車牌號碼│，處有期徒刑參月│
│    │時30分許│公園      │      │GOI-961 號重型機車之│。              │
│    │        │          │      │鑰匙插在電門疏未拔起│                │
│    │        │          │      │，認有機可乘，即以該│                │
│    │        │          │      │鑰匙啟動電門後騎乘該│                │
│    │        │          │      │機車離去，得手後供己│                │
│    │        │          │      │代步使用。          │                │
├──┼────┼─────┼───┼──────────┼────────┤
│ 4  │100 年6 │新北市永和│馬家偉│林永昌攜帶客觀上足以│林永昌攜帶兇器竊│
│    │月1 日20│區○○路55│      │對人之生命、身體、安│盜，累犯，處有期│
│    │時前之某│之2 號「易│      │全構成威脅而具有危險│徒刑柒月。      │
│    │時許    │鼎活蝦餐廳│      │性之扳手至上址，惟未│                │
│    │        │」旁之停車│      │使用上開工具，即以徒│                │
│    │        │場        │      │手拆卸馬家偉所使用、│                │
│    │        │          │      │停放於上址之車牌號碼│                │
│    │        │          │      │320- AQ 號自用小貨車│                │
│    │        │          │      │電瓶螺絲之方式，竊取│                │
│    │        │          │      │該車輛電瓶1顆後離去 │                │
│    │        │          │      │。                  │                │
├──┼────┼─────┼───┼──────────┼────────┤
│ 5  │100 年6 │新北市永和│侯裕農│林永昌攜帶客觀上足以│林永昌攜帶兇器竊│
│    │月27日8 │區○○路  │      │對人之生命、身體、安│盜，累犯，處有期│
│    │時前之某│287巷口   │      │全構成威脅而具有危險│徒刑柒月。      │
│    │時許    │          │      │性之扳手至上址，惟未│                │
│    │        │          │      │使用上開工具，即以徒│                │
│    │        │          │      │手拆卸侯裕農所有、停│                │
│    │        │          │      │放於上址之車牌號碼DF│                │
│    │        │          │      │-3610 號自用小貨車電│                │
│    │        │          │      │瓶螺絲之方式，竊取該│                │
│    │        │          │      │車輛電瓶1 顆後離去。│                │
├──┼────┼─────┼───┼──────────┼────────┤
│ 6  │100 年7 │新北市永和│沈炯宏│林永昌攜帶客觀上足以│林永昌攜帶兇器竊│
│    │月1 日8 │區○○路  │      │對人之生命、身體、安│盜，累犯，處有期│
│    │時10分前│283 巷「永│      │全構成威脅而具有危險│徒刑柒月。      │
│    │之某時許│和國小」旁│      │性之扳手至上址，惟未│                │
│    │        │          │      │使用上開工具，即以徒│                │
│    │        │          │      │手拆卸沈炯宏所有、停│                │
│    │        │          │      │放於上址之車牌號碼41│                │
│    │        │          │      │86-A6號自用小貨車電 │                │
│    │        │          │      │瓶螺絲之方式，竊取該│                │
│    │        │          │      │車輛電瓶1 顆（該電瓶│                │
│    │        │          │      │係由2顆電瓶組成）後 │                │
│    │        │          │      │離去。              │                │
├──┼────┼─────┼───┼──────────┼────────┤
│ 7  │100 年7 │新北市永和│甯自輝│林永昌見甯自輝所有、│林永昌竊盜，累犯│
│    │月2 日15│區○○路「│      │停放於上址之車牌號碼│，處有期徒刑參月│
│    │時至同年│四號公園」│      │FDZ-436號重型機車之 │。              │
│    │月3 日4 │附近      │      │鑰匙插在電門疏未拔起│                │
│    │時      │          │      │，認有機可乘，即以該│                │
│    │        │          │      │鑰匙啟動電門後騎乘該│                │
│    │        │          │      │機車離去，得手後供己│                │
│    │        │          │      │代步使用。          │                │
├──┼────┼─────┼───┼──────────┼────────┤
│ 8  │100 年7 │新北市永和│不詳  │林永昌見不明人士所有│林永昌竊盜，累犯│
│    │月14日8 │區○○路23│      │之MERIDA廠牌腳踏車停│，處有期徒刑參月│
│    │、9時許 │0號前     │      │放於上址疏未上鎖，遂│。              │
│    │        │          │      │徒手竊取該腳踏車後騎│                │
│    │        │          │      │乘離去，供己代步使用│                │
│    │        │          │      │。                  │                │
├──┼────┼─────┼───┼──────────┼────────┤
│ 9  │100 年8 │新北市土城│詹偉明│林永昌見詹偉明所有、│林永昌竊盜，累犯│
│    │月4 日10│區○○路3 │      │停放於上址之車牌號碼│，處有期徒刑參月│
│    │時許    │段207 巷8 │      │QSM-942號輕型機車之 │。              │
│    │        │弄10號前  │      │鑰匙插在電門疏未拔起│                │
│    │        │          │      │，認有機可乘，即以該│                │
│    │        │          │      │鑰匙啟動電門後騎乘該│                │
│    │        │          │      │機車離去，得手後供己│                │
│    │        │          │      │代步使用。          │                │
├──┼────┼─────┼───┼──────────┼────────┤
│10  │100 年8 │新北市中和│李靜雯│林永昌以自備機車鑰匙│林永昌竊盜，累犯│
│    │月4 日10│區○○路58│      │竊取李靜雯所有、停放│，處有期徒刑參月│
│    │時39分許│3 巷5 號前│      │於上址之車牌號碼ZKW-│，扣案之機車鑰匙│
│    │        │          │      │605 號輕型機車，得手│壹支，沒收之。  │
│    │        │          │      │後騎乘該車離去，供己│                │
│    │        │          │      │代步使用。          │                │
├──┼────┼─────┼───┼──────────┼────────┤
│11  │100 年8 │新北市中和│陳翔竣│林永昌攜帶客觀上足以│林永昌攜帶兇器竊│
│    │月4 日16│區○○路46│      │對人之生命、身體、安│盜，累犯，處有期│
│    │時至同年│9 巷69弄口│      │全構成威脅而具有危險│徒刑柒月，扣案之│
│    │月9 日12│          │      │性之扳手2支，以扳手 │扳手貳支，均沒收│
│    │時許    │          │      │拆卸陳翔竣所有、停放│。              │
│    │        │          │      │於上址之車牌號碼4608│                │
│    │        │          │      │-UZ號自用小貨車電瓶 │                │
│    │        │          │      │螺絲之方式，竊取該車│                │
│    │        │          │      │輛電瓶1 顆後離去。  │                │
└──┴────┴─────┴───┴──────────┴────────┘
附錄本案論罪科刑法條全文：
中華民國刑法第321條
犯竊盜罪而有下列情形之一者，處 6 月以上、5 年以下有期徒
刑，得併科新臺幣 10 萬元以下罰金：
一、侵入住宅或有人居住之建築物、船艦或隱匿其內而犯之者。
二、毀越門扇、牆垣或其他安全設備而犯之者。
三、攜帶兇器而犯之者。
四、結夥三人以上而犯之者。
五、乘火災、水災或其他災害之際而犯之者。
六、在車站、埠頭、航空站或其他供水、陸、空公眾運輸之舟、
    車、航空機內而犯之者。
前項之未遂犯罰之。